【裁判字號】    90,易,2879
【裁判日期】    901031
【裁判案由】    毒品危害防制條例
【裁判全文】
臺灣高雄地方法院刑事判決                          九十年度易字第二八七九號
    公  訴  人  臺灣高雄地方法院檢察署檢察官
    被      告  甲○○
右列被告因毒品危害防制條例案件，經檢察官提起公訴（九十年度毒偵字第三一六八
號）及移送併辦（九十年度毒偵字第四三八六號），本院判決如左：
    主  文
甲○○連續施用第一級毒品，累犯，處有期徒刑壹年陸月。
    事  實
一、甲○○前於民國八十五年間因違反麻醉藥品管理條例案件，經法院判處有期徒刑
    五月，已於八十五年八月二十八日易科罰金執行完畢。於八十七年間復因施用毒
    品案件，經臺灣高雄地方法院檢察署（以下簡稱高雄地檢署）檢察官聲請本院以
    八十七年度毒聲字第八九號裁定送觀察、勒戒後，認有繼續施用毒品之傾向，再
    聲請本院以八十七年度毒聲字第四六四號裁定令入戒治處所施以強制戒治，於強
    制戒治期滿後，由檢察官於八十九年二月二日以八十九年度戒毒偵字第一三０號
    不起訴處分確定。後於八十九年九月間復因犯施用毒品案件，除經檢察官聲請本
    院以八十九年度毒聲字第七０四七號裁定令入戒治處所施以強制戒治外，同時就
    其當次之施用犯行向本院提起公訴，經本院於八十九年十二月二十一日以八十九
    年度易字第四二八０號判處期徒刑五月後提起上訴，業經臺灣高等法院高雄分院
    於九十年三月二十七日以九十年度上易字第三八三號撤銷原判決，改判處有期徒
    刑六月確定（公訴人誤載為經本院判刑確定，應予更正）。詎其於二犯施用毒品
    犯行經判處罪刑確定後，猶不知戒絕悔改，於第二次施用毒品犯行之強制戒治處
    分，經本院裁定停止戒治交付保護管束期間，竟又基於施用第一級毒品海洛因之
    概括犯意，自九十年五月二十八日起至同年八月二十八日止，連續在高雄縣市友
    人住處，將第一級毒品海洛因粉末攙入香煙內點火吸食方式，施用第一級毒品海
    洛因多次。分別於九十年五月二十八日及同年六月十一日，經臺灣高雄地方法院
    檢察署觀護人採尿送驗發現。後於九十年八月二十八日為警拘提到案時亦經採尿
    送驗發現。
二、案經臺灣高雄地方法院檢察署觀護人簽請臺灣高雄地方法院檢察署檢察官偵查起
    訴及高雄市政府警察局移送同屬檢察官移送併辦。
    理  由
一、右揭事實，業據被告甲○○於本院審時坦承不諱，且被告於九十年五月二十八日
    、同年六月十一日，二次經臺灣高雄地方法院檢察署觀護人採集之尿液，及同年
    八月二十八日為警拘提到案後在警局所採集之尿液，經送驗結果，均檢出嗎啡陽
    性反應，有台灣檢驗科技股份有限公司濫用藥物尿液檢驗報告二份及高雄市政府
    衛生局煙毒尿液檢驗成績書一份附卷可稽，而海洛因施用入人體後水解還原成嗎
    啡，再循嗎啡之代謝方式排出體外，已據行政院衛生署藥物食品檢驗局（73）藥
    檢壹字第０三０二二一號函敘明綦詳可查。被告自白應與事實相符，堪以採信，
    其前揭施用毒品犯行，洵堪認定。再查，被告前於八十七年間因施用毒品案件，
    經高雄地檢署檢察官聲請本院以八十七年度毒聲字第八九號裁定送觀察、勒戒後
    ，認有繼續施用毒品之傾向，再聲請本院以八十七年度毒聲字第四六四號裁定令
    入戒治處所施以強制戒治，於強制戒治期滿後，由檢察官於八十九年二月二日以
    八十九年度戒毒偵字第一三０號不起訴處分確定。後於八十九年九月間復因犯施
    用毒品案件，除經檢察官聲請本院以八十九年度毒聲字第七０四七號裁定令入戒
    治處所施以強制戒治外，同時就其當次之施用犯行向本院提起公訴，經本院於八
    十九年十二月二十一日以八十九年度易字第四二八０號判處期徒刑五月後，經其
    提起上訴，業經臺灣高等法院高雄分院於九十年三月二十七日以九十年度上易字
    第三八三號撤銷原判決，改判處有期徒刑六月確定等事實，有各該不起訴處分書
    、刑事判決書及本院被告全國前案記錄表、臺灣高等法院被告全國前案紀錄表、
    臺灣高雄地方法院檢察署刑案資料查註記錄表各一份在卷可稽，被告三犯施用毒
    品犯行，事證明確，應依法予以論科。
二、查海洛因係毒品危害防制條例第二條第二項所稱之第一級毒品，不得持有、施用
    。次按犯毒品危害防制條例第十條之罪者，依同條例第二十條第一項、第二項後
    段、第二十三條第一項、第二項前段規定，檢察官固應先將被告送勒戒處所觀察
    、勒戒，經觀察、勒戒後，有繼續施用毒品傾向者，由檢察官聲請法院裁定令入
    戒治處所施以強制戒治，強制戒治期滿或交付保護管束期滿，始得由檢察官為不
    起訴處分。依上開規定為不起訴處分後，五年內再犯第十條之罪，除由檢察官聲
    請法院裁定先令入戒治處所施以強制戒治外，刑責部分仍應依通常刑事訴訟程序
    追訴處罰，此觀同條例第二十三條第二項規定自明。而於停止戒治交付保護管束
    期間，再度施用毒品，並非阻卻犯罪之事由，法院仍應為實體判決，始為適法，
    亦有最高法法八十九年度台非字第九０號判決可資參考。本件被告前既已因施用
    毒品案件，經本院送勒戒處所觀察、勒戒後，認有繼續施用毒品傾向，再裁定施
    以強制戒治，於強制戒治期滿後，經檢察官為不起訴處分確定，於五年內再度因
    施用毒品案件，再送強制戒治並經法院判處徒刑確定後，於第二次施用毒品犯行
    之停止強制戒治交付保護管束期間，再犯本件施用毒品犯行，因其施用期間係發
    生於第二次施用毒品犯行之科刑判決確定後，非該案既判力所及，應係另一犯罪
    行為，核屬前揭規定之「三犯」，法院應為實體判決，復有最高法法八十九年度
    台非字第三三九號判決亦採相同見解可供參考。故核被告所為，應依毒品危害防
    制條例第十條第一項之施用第一級毒品罪論處。被告先後多次施用第一級毒品海
    洛因犯行，時間緊接，方法相同且反覆為之，所犯又係同一罪名之罪，顯係基於
    概括犯意為之，為連續犯，應依刑法第五十六條規定論以一罪，並加重其刑。公
訴人雖僅就被告於九十年六月十一日採尿前之施用犯行予以起訴，而就其餘多次
    犯行未於起訴書中敘及，但此部分犯行與起訴部分，既有連續犯之裁判上一罪關
    係，檢察官就犯罪事實一部起訴，依刑事訴訟法第二百六十七條規定，其效力及
    於全部，本院自有權一併審理，附此敘明。又被告先後持有第一級毒品海洛因多
    次之行為，亦係基於概括之犯意，本亦應以連續持有論，惟其持有後進而施用，
    其持有之低度行為應被施用之高度行為所吸收，不另論其持有毒品罪。再查，被
    告前於八十五年間因違反麻醉藥品管理條例案件，經法院判處有期徒刑五月，已
    於八十五年八月二十八日易科罰金執行完畢之事實，有台灣高雄地方法院檢察署
    刑案資料查註紀錄表及台灣高等法院被告全國前案記錄表各一份在卷可按，其前
    受有期徒刑執行完畢後，五年內再犯本件有期徒刑以上之罪，為累犯，均應依刑
    法第四十七條規定加重其刑，並均遞加其刑。審酌被告於毒品危害防制條例施行
    前即有施用毒品之不良素行，已如前述，於毒品危害防制條例施行後復因施毒案
    件，歷經觀察、勒戒、二次強制戒治，並經法院判處徒刑後，仍未能徹底戒絕毒
    品，甫於第二次施用毒品犯行停止戒治付保護管束期間隨即再犯，顯見其無悔改
    之意，有入監服刑矯治必要，惟念其施用毒品乃自戕一己之身體健康，尚未害及
    他人，且犯後已坦承犯行，態度良好等一切情狀，量處如主文所示之刑。
據上論斷，應依刑事訴訟法第二百九十九條第一項前段，毒品危害防制條例第十條第
一項、第二十三條第二項前段，刑法第十一條前段、第五十六條、第四十七條，判決
如主文。
中      華      民      國    九十      年      十      月    三十一    日
                                  臺灣高雄地方法院刑事庭
                                      法  官  陳淑卿
右正本證明與原本無異。
如不服本判決，應於判決送達後十日內，向本院提出上訴狀。
                                      書記官  陳朝宗
中      華      民      國    九十      年      十      月    三十一    日
附錄本案判決論罪科刑法條：
毒品危害防制條例第十條第一項：
施用第一級毒品者，處六月以上五年以下有期徒刑。


司法院資訊處製作；財團法人民間司法改革基金會備份。
